最高法院刑事判決　　　　　　　　　　　　　　　八十八年度台上字第四四二六號
　　上　訴　人　甲○○
右上訴人因偽造有價證券案件，不服台灣高等法院台南分院中華民國八十八年三月十
八日第二審判決（八十八年度上訴字第四四號，起訴案號：台灣台南地方法院檢察署
八十七年度偵字第六六二七號），提起上訴，本院判決如左：
    主  文
上訴駁回。
    理  由
按刑事訴訟法第三百七十七條規定，上訴於第三審法院，非以判決違背法令為理由，
不得為之。是提起第三審上訴，應以原判決違背法令為理由，係屬法定要件。如果上
訴理由狀並未依據卷內訴訟資料，具體指摘原判決不適用何種法則或如何適用不當，
或所指摘原判決違法情事，顯與法律規定得為第三審上訴理由之違法情形，不相適合
時，均應認其上訴為違背法律上之程式，予以駁回。本件原判決綜合調查證據之結果
，認上訴人甲○○犯有刑法第二百零一條第一項意圖供行使之用，而偽造有價證券罪
之事實，因認第一審判決論上訴人以上開罪名，處有期徒刑年貳月；偽造如第一審
判決主文第二項所示之支票貳紙沒收，為無不合，予以維持，駁回上訴人在第二審之
上訴，已詳認定犯罪事實之依據及憑以認定之理由，並對上訴人否認犯罪之辯詞，
如何不足採信，均已依據卷內資料予以指駁及說明，從形式上觀察，原判決並無違背
法令情形。上訴意旨謂：被害人鄭茂昌與上訴人為父子關係，鄭茂昌申領之支票向由
上訴人簽發行使，等同於概括授權上訴人使用。況系爭二張支票已蓋章完畢，上訴人
僅填上日期、金額，鄭茂昌復未就竊盜部分提出告訴，可見上訴人並無偽造有價證券
犯行等語，係就原判決已詳為論斷與說明之事項，再為事實上之爭執，殊非適法之第
三審上訴理由。又上訴人無權簽發系爭二張支票並持以行使，上訴人所為其簽發系爭
支票已獲鄭茂昌概括授權之辯解，如何不足採取，原判決理由一已詳述其調查審認之
結果，難謂有調查未盡或理由不備之違法。再原判決事實欄認定上訴人偽造票號ＡＢ
00000000及ＡＢ00000000兩張支票後，分別持向陳永隆、王金池調
現等事實，上訴人並未否認，則原判決理由欄關於上訴人調現日期、調現所得金額之
說明，縱與卷內資料未盡相符，亦不影響上訴人成罪。又依原判決所認定之事實，上
訴人係偽造系爭支票後，先後持向陳永隆、王金池調現，嗣經執票人提示均遭退票，
則原判決論處上訴人偽造有價證券罪刑，且認上訴人行使系爭偽造之支票，當然含有
詐欺性質，不另論以詐欺罪名，其適用法則洵無違誤。縱令上訴人事後已賠償執票人
損害，仍無以解免其刑責。而偽造之支票，不問屬於犯人與否，沒收之，係採義務沒
收主義，刑法第二百零五條定有明文。本件系爭支票二張，既乏證據證明已滅失，則
原判決均宣告沒收，於法要無不合。此外，上訴人徒憑己意，對原審職權之適法行使
及原判決理由已詳為論斷之事項，任意爭辯，顯與法定上訴第三審之形式要件不符，
其上訴違背法律上之程式，應予駁回。
據上論結，應依刑事訴訟法第三百九十五條前段，判決如主文。
中      華      民      國    八十八    年      八      月     十二     日
                              最高法院刑事第七庭
                                  審判長法官  謝  家  鶴
                                        法官  洪  文  章
                                        法官  花  滿  堂
                                        法官  陳  世  淙
                                        法官  洪  佳  濱
      右正本證明與原本無異
                                              書  記  官
中      華      民      國    八十八    年      八      月    二十四    日
